最高法院刑事判決                              九十一年度台上字第二七六八號
    上  訴  人  甲○○
右上訴人因偽造文書等罪案件，不服台灣高等法院高雄分院中華民國九十一年元月二
十九日第二審判決（九十年度上訴字第一八一一號，起訴案號：台灣高雄地方法院檢
察署八十九年度偵字第二五六八九號），提起上訴，本院判決如左：
    主  文
上訴駁回。
    理  由
一、行使偽造私文書部分：
按刑事訴訟法第三百七十七條規定，上訴於第三審法院，非以判決違背法令為理由，
不得為之。是提起第三審上訴，應以原判決違背法令為理由，係屬法定要件。如果上
訴理由狀並未依據卷內訴訟資料，具體指摘原判決不適用何種法則或如何適用不當，
或所指摘原判決違法情事，顯與法律規定得為第三審上訴理由之違法情形，不相適合
時，均應認其上訴為違背法律上之程式，予以駁回。本件原判決綜合調查證據之結果
，認上訴人甲○○犯有刑法第二百十六條第二百二十條第一項第二百十條行使偽造私
文書，足以生損害於他人罪之事實，因而撤銷第一審之科刑判決，就此部分改判仍論
上訴人以上開罪名，量處有期徒刑肆月，已詳認定犯罪事實之依據及憑以認定之理
由，並對上訴人否認犯罪之辯詞，如何不足採信，均已依據卷內資料予以指駁及說明
，從形式上觀察，原判決並無違背法令情形。按偽造私文書罪之成立，固須偽造者為
他人名義之文書，惟無論所冒用之名義是否確有其人，苟所偽造之文書，足使人誤信
為真正，即足成立本罪。查上訴人以「曾素蘭（即上訴人之胞妹）」名義，於系爭互
助會冒標，自有行使偽造私文書犯行，原判決理由一已詳加說明。上訴意旨復執陳詞
，謂其以曾素蘭名義參加互助會，係基於合法互助會契約關係，互助會投標、繳交會
錢及收取得標會款均由上訴人出面為之，上訴人實際參加二會，標單名義曾素蘭即上
訴人本人，為會首林秋菊所明知等語，係就原判決理由一已詳為論斷與說明之事項，
再事爭執，殊非適法之第三審上訴理由。又標會應填寫標單，事所必然，曾素蘭、林
秋菊及其他互助會會員所受損害為何，原判決未予詳論，理由固嫌疏漏，惟不影響上
訴人成罪。上訴意旨或未依據卷證資料，具體指摘原判決如何違背法令，或置原判決
之論於不顧，徒憑己見，為事實上之爭辯，並對原審採證認事得自由裁量之職權行
使及於判決無影響事項，任意指摘，難謂已符合首揭法定上訴要件，其此部分之上訴
違背法律上之程式，應予駁回。
二、詐欺取財部分：
按刑事訴訟法第三百七十六條所列各罪之案件，經第二審判決者，不得上訴於第三審
法院，法有明文。本件上訴人甲○○另犯意圖為自己不法之所有，以詐術使人將本人
之物交付部分，原判決係依刑法第三百三十九條第一項論處罪刑，核屬刑事訴訟法第
三百七十六條第四款之案件。依首開說明，既經第二審判決，自不得上訴於第三審法
院，上訴人竟就此部分復提起上訴，顯為法所不許，亦應予駁回。
據上論結，應依刑事訴訟法第三百九十五條前段，判決如主文。
中      華      民      國    九十一    年      五      月     十六     日
                              最高法院刑事第五庭
                                  審判長法官  謝  家  鶴
                                        法官  洪  文  章
                                        法官  花  滿  堂
                                        法官  陳  世  淙
                                        法官  洪  佳  濱
      右正本證明與原本無異
                                              書  記  官
中      華      民      國    九十一    年      六      月      五      日
